【裁判字號】    98,聲,964
【裁判日期】    980520
【裁判案由】    聲請具保停止羈押
【裁判全文】
臺灣高等法院臺中分院刑事裁定           98年度聲字第964號
聲  請  人
即  被  告  甲○○
                        （現羈押於臺灣臺中看守所）
選任辯護人 蕭敦仁律師
上列被告因本院98年度上訴字第425號毒品危害防治條例上訴案
件經本院羈押，被告聲請具保停止羈押，本院裁定如下：
    主  文
聲請駁回。
    理  由
一、本件聲請人即被告甲○○前經本院認為犯罪嫌疑重大，有刑
    事訴訟法第101條第1項第3款情形，非予羈押，顯難進行審
    判，於民國（下同）98年2月17日執行羈押。嗣經本院審理
    結果，認被告於3個月之羈押期限屆滿之後，其羈押之原因
    仍然存在，仍有繼續羈押之必要，而於民國（下同）98年5
    月11日裁定自98年5月17日起延長羈押2月。
二、聲請意旨略以：聲請人認羈押為強烈干預人身自由措施，自
    僅能以之為「保全程序之最後手段」，尤應在刑事訴訟法所
    容許之羈押事由內為之，不可逸脫防止被告脫逃、扭曲事實
    、再犯之羈押目的，至於所謂「非予羈押，顯難進行追訴、
    審判或執行者」，並非羈押事由之規定，而係判斷羈押必要
    性之參考基準，故本件之羈押應慎重從事，否則有抵觸無罪
    推定原則。其次，聲請人稱購買大量毒品持有之目的可能不
    一，或為販售、或為施用、甚至意圖販賣而持有等三種可能
    ，故委難僅憑推測或擬制方法，遽斷被告係基於販賣牟利之
    意圖而購買毒品。再者，聲請人對原審所函詢之行政院衛生
    署管制藥品管理局97年12月15日管檢字第0970012589號函覆
    意見表示不服，蓋聲請人從未購買過大量愷他命，對於如何
    正確保存愷他命之方式並不瞭解，難以被告購入大量愷他命
    ，即逕斷被告有販毒品之意圖。且上揭函覆，亦無法證實本
    件被告將愷他命摻入香菸點燃施用之方式，有致死之風險，
    故不應以此認定被告所持有之大量毒品，必然係並非自己施
    用而有涉犯販賣毒品罪嫌，進一步認為即有羈押之必要性。
    綜上不服，為此聲請准予具保停止羈押等語。
三、經查：聲請人甲○○所犯販賣第三級毒品罪，經原審判處有
    期徒刑8年，其犯罪嫌疑顯屬重大，且所犯為最輕本刑5年以
    上有期徒刑之罪，符合刑事訴訟法第101條第1項第3款所規
    定羈押之事由，經本院執行羈押。且為確保日後審判程序之
    進行及判決確定後之執行，其羈押原因尚未消滅，仍認有繼
    續羈押聲請人之必要。至聲請意旨固陳稱本件被告雖經判重
    刑，仍應有無罪推定原則之適用云云。惟查，羈押就其實質
    上對當事人人身自由之侵害與刑罰自由刑之執行幾無二致，
    而刑事訴訟法在無罪推定之大原則下，猶承認羈押制度存在
    ，顯見羈押作為強制處分的一種，其重要目的之一在於保全
    刑罰執行之高度公益色彩，確保正義實現。被告甲○○因販
    賣第三級毒品之重大案件，經法院判處重刑，即有保全執行
    之必要，而無罪推定原則，尚不足動搖此項公益考量，此部
    分聲請意旨難謂有據。再者，聲請意旨另主張被告並無販賣
    毒品牟利之意圖，蓋持有大量毒品一事可能有多種可能目的
    非必然用以販賣，以及徒憑上開函覆，無法證明本件扣案愷
    他命之合理保存期限為何以及施用過多份量之毒品將有致死
    之虞，且本件公訴人未能舉證以明云云，然查羈押被告與否
    之審酌，並非在行被告係有罪、無罪之調查，而係以被告所
    犯罪嫌是否重大，有無羈押原因及必要性，資為是否羈押之
    依據，故聲請意旨前揭抗辯，實與羈押原因之具備與必要性
    之認定無涉。綜上，本院認被告甲○○仍有繼續羈押之必要
    ，其羈押之原因尚未消滅，所請具保停止羈押，自難准許，
    應予駁回。
四、據上論斷，應依刑事訴訟法第121條第1項，裁定如主文。
中    華    民    國    98    年    5     月    20    日
            刑事第十一庭  審判長法  官  陳  朱  貴
                                法  官  胡  文  傑
                                法  官  何  志  通
以上正本證明與原本無異。
如不服本裁定，應於裁定送達後五日內向本院提出抗告書狀 (須
附繕本)。
                                書記官  高  麗  淇
中    華    民    國    98    年    5     月    21    日


司法院資訊處製作；財團法人民間司法改革基金會備份。
